# 股权转让与汇率变动

提问人：laurazj 时间：2022-04-27 11:48:43
股权转让与汇率变动
A公司将甲公司股权转让给B公司，但是甲公司属于外资企业，B公司受让股权属于同一控制下企业合并。
资金仅在A公司和B公司之间进行走账
这样甲公司实收资本人民币金额是否按照按照最新的美元进行折算处理，还是说金额不变？不用确认外币报表折算

回答人：chenyiwei
甲公司是存续的独立法人，股权转让不会改变其注册资本和实收资本，只需修改实收资本科目的股东明细即可。